【裁判字號】    90,台非,339
【裁判日期】    900927
【裁判案由】    違反槍砲彈藥刀械管制條例
【裁判全文】
最高法院刑事判決                                  九十年度台非字第三三九號
    上訴人  最高法院檢察署檢察總長
    被  告  甲○○
右上訴人因被告違反槍砲彈藥刀械管制條例案件，對於台灣雲林地方法院中華民國九
十年五月十五日第一審確定判決（九十年度訴字第一五○號，起訴案號：台灣雲林地
方法院檢察署九十年度偵字第一一四八號），認為違背法令，提起非常上訴，本院判
決如左：
    主  文
原判決關於宣告緩刑違背法令部分撤銷。
    理  由
非常上訴理由稱：「按前未曾受有期徒刑以上刑之宣告，而受二年以下有期徒刑、拘
役或罰金之宣告者，始得宣告緩刑，刑法第七十四條有明文規定。因此在判決前已受
有期徒刑以上刑之宣告確定者，即不合於緩刑條件（最高法院五十四年台非字第一四
八號判例參照）。查被告前因違反毒品危害防制條例案件，經台灣彰化地方法院於九
十年四月十二日以八十九年度易字第一八三一號判處有期徒刑五月，如易科罰金以三
百元折算一日，並於九十年五月四日確定。乃本件原判決就被告甲○○於民國九十年
一月中旬某日，在台中縣梧棲鎮，收受『鴨頭』所交付之改造手槍一枝及金屬子彈二
顆，於九十年二月十九日下午二時許，至南投縣中寮鄉山區，試射二發子彈後，為警
查獲，認係違反槍砲彈藥刀械管制條例第十一條第四項、第十二條第四項之罪，而於
九十年五月十五日判處被告有期徒刑時，竟併諭知緩刑四年；依首開說明，原判決諭
知被告緩刑，即有適用法則不當之違背法令，案經確定。爰依刑事訴訟法第四百四十
一條、第四百四十三條提起非常上訴，以資糾正。」等語。
本院按受二年以下有期徒刑、拘役或罰金之宣告，認為以暫不執行為適當，得宣告緩
刑者，以未曾受有期徒刑以上刑之宣告，或前受有期徒刑以上刑之宣告，執行完畢或
赦免後，五年以內未曾受有期徒刑以上刑之宣告為要件，此觀刑法第七十四條之規定
自明。本件被告甲○○曾犯施用第二級毒品罪經台灣彰化地方法院於民國九十年四月
十二日以八十九年度易字第一八三一號判處有期徒刑五月，如易科罰金以三百銀元折
算一日，於九十年五月四日確定，有台灣雲林地方法院檢察署刑案資料查註紀錄表乙
紙及前開台灣彰化地方法院刑事判決書影本乙份在卷可稽，則本件於九十年五月十五
日宣判時，被告已不合於緩刑條件，自不得宣告緩刑。乃原判決就此未予調查審認，
於判處被告有期徒刑一年六月，併科罰金新台幣二十萬元，罰金如易服勞役，以罰金
總額與六個月之日數比例計算後，併予宣告緩刑四年，其判決有關該部分自屬違背法
令。案經確定，非常上訴意旨執以指摘，洵有理由，惟原判決尚非不利於被告，應僅
將原判決關於違背法令之該部分撤銷，以資糾正。
據上論結，應依刑事訴訟法第四百四十七條第一項第一款前段，判決如主文。
中      華      民      國     九十     年      九      月    二十七    日
                              最高法院刑事第十庭
                                  審判長法官  陳  炳  煌
                                        法官  陳  正  庸
                                        法官  韓  金  秀
                                        法官  吳  信  銘
                                        法官  徐  文  亮
      右正本證明與原本無異
                                              書  記  官
中      華      民      國     九十     年      十      月      四      日


司法院資訊處製作；財團法人民間司法改革基金會備份。
